臺灣臺北地方法院交通事件裁定　　　　　　　　　　九十三年度交聲字第三一三號
　　異議人即　　甲○○
　　受處分人
右列受處分人因違反道路交通管理處罰條例案件，對於交通部公路總局台北區監理所
板橋監理站中華民國九十三年二月十二日所為之處分（原處分案號：板監違字第裁四
一－Ｚ00000000號），聲明異議，本院裁定如左：
    主  文
異議駁回。
    理  由
一、汽車駕駛人飲酒後其吐氣所含酒精成份超過每公升０．二五毫克以上者，不得駕
    車，道路交通安全規則第一百十四條第二款定有明文；再汽車駕駛人，駕駛汽車
    經測試檢定酒精濃度超過規定標準者，處一萬五千元以上六萬元以下之罰鍰，並
    吊扣駕駛執照一年，道路交通管理處罰條例第三十五條第一項第一款定有明文，
    而如汽車駕駛人駕駛汽車經測試檢定酒精濃度超過規定標準者，依違反道路交通
    管理事件統一裁罰標準及處理細則第四十四條第一項及標準表之規定，尚需依行
    為人所駕駛汽車之種類、經測試檢定出之酒精濃度及有無在應到案日期前
    到案等三項因素，決定應對行為人所處罰鍰之數額，易言之，如行為人係駕駛小
    型車，並經測試檢定其吐氣所含酒精濃度超過每公升０‧四毫克以上未滿０‧五
    五毫克，而在應到案日期前到案者，則需對該行為人處以三萬四千五百元之罰鍰
    。
二、本件異議人即受處分人甲○○於九十三年二月十二日凌晨四時五十分許，因其所
    駕駛之車號ＣＢ－八０一五號車輛停放在國道三號道路中和交流道北向入口匝道
    路肩，適內政部警政署國道公路警察局第六警察隊樹林分隊（以下稱國道六隊）
    員警陳世茗、陳家慶駕駛巡邏車行經該處，下車查看，發現受處分人全身充滿酒
    味在車上睡覺，經對受處分人實施酒測，發現其吐氣所含酒精成份為每公升０．
    五四毫克，員警遂以受處分人有違反上開道路交通管理處罰條例第三十五條第一
    項第一款規定之行為掣單舉發，經受處分人於舉發通知單上所載應到案日期前向
    原處分機關提出申訴，經原處分機關請舉發單位調查，仍認受處分人有上開違規
    行為，並依上開道路交通管理處罰條例第三十五條第一項規定，於九十三年二月
    十二日裁處受處分人罰鍰三萬四千五百元，吊扣駕駛執照十二個月。
三、訊據受處分人固承認曾於右揭時地經警對其實施酒測，經檢測後發現其吐氣所含
    酒精成份為每公升０．五四毫克等情，惟否認有何違反道路交通管理處罰條例規
    定之行為，辯稱：其當時並無駕駛車輛，本車原係由友人陳榮豐駕駛，因其與陳
    榮豐爭吵，陳榮豐即下車離去，其都在後座睡覺云云。經查：受處分人於右揭時
    地為警實施酒測，發現其吐氣所含酒精成份為每公升０．五四毫克乙節，有舉發
    通知單、酒精濃度測試單附卷可稽。而受處分人雖以前情置辯，然受處分人先前
    向原處分機關申訴時係陳述因其當時將車停於路肩睡覺，睡覺如何開車，且有喝
    蜂膠云云，有違反道路交通管理事件陳述單在卷足憑，與其在本院所辯已有矛盾
    。又受處分人為警舉發當時係坐於駕駛座上睡覺，身上繫有安全帶之事實，有採
    證照片二張附卷可稽，若受處分人僅在後座睡覺，而未駕駛該車，何以身處駕駛
    座，並繫有安全帶，受處分人所辯，顯無可採。況高速公路屬封閉式道路，與一
    般道路不同，無駕駛行為無法到達，故不可能在僅有單純喝酒而無駕車行為之情
    況，在高速公路路肩睡覺，此外並有國道六隊九十三年三月十六日、四月二十九
    日函在卷可佐。本件事證明確，受處分人之違規行為堪以認定。
四、綜上所述，受處分人確有在右揭時地酒精濃度過量駕駛汽車之違規行為，從而原
    處分機關依道路交通管理處罰條例第三十五條第一項第一款規定裁處受處分人罰
    鍰共三萬四千五百元，吊扣駕駛執照十二個月，核無違誤，本件受處分人之異議
    為無理由，應予駁回。
據上論斷，應依道路交通案件處理辦法第十九條，裁定如主文。
中      華      民      國    九十三    年      五      月  二十八    日
                                      臺灣臺北地方法院交通法庭
                                          法  官  陳容正
右正本證明與原本無異。
如不服本裁定應於送達後五日內向本院提出抗告狀
                                          書記官  彭雅慧
中      華      民      國    九十三    年      五      月   三十一   日
